Contato

lucassf54@gmail.com

www.linkedin.com/in/lucassouza-8978a0172 (LinkedIn)

Principais competências

Atendimento ao Cliente Liderança Pesquisa

Lucas Souza

Desenvolvedor júnior C# na Vetor Soluções Goiânia

Resumo

Deste de criança apaixonado por informática. Comecei a me interessar por computação com meu pai começou a cursar uma faculdade na área, então o momento já sabia que área queria me especializar.

Comecei a trabalhar deste cedo, e sempre com o mesmo foco, foco de ser sempre reconhecido pelo o que faz.

Entrei na Vetor Soluções colo estagiário de suporte técnico, ficando nesse cargo por 6 meses até ser efetivado na mesma área, porém por m determinado tempo sendo um dos responsáveis pela área de implantação. Após um ano efetivado e mostrando foco e interesse em crescer, fui convido para ser programado na mesma empresa onde estou até hoje aprendendo cada dia mais.

Experiência

Vetor Soluções

3 anos 1 mês

Programador júnior maio de 2019 - Present (2 anos)

Goiânia e Região, Brasil

Consultor de implantação janeiro de 2019 - Present (2 anos 4 meses)

Goiânia e Região, Brasil

Consultor de suporte técnico abril de 2018 - Present (3 anos 1 mês)

Goiânia e Região, Brasil

Suporte técnico abril de 2018 - abril de 2019 (1 ano 1 mês)

Goiânia e Região, Brasil

Formação acadêmica

Pontifícia Universidade Católica de Goiás Graduando em Ciencia da Computação, Ciência da Computação · (2015 - 2019)